【裁判字號】    97,易緝,86
【裁判日期】    971121
【裁判案由】    毒品危害防制條例
【裁判全文】
臺灣士林地方法院刑事判決              97年度易緝字第86號
公  訴  人  臺灣士林地方法院檢察署檢察官
被      告  甲○○
                    現另案於臺灣花蓮監獄花蓮分監執行
上列被告因毒品危害防制條例案件，經檢察官提起公訴（96年度
毒偵字第2781號、97年度毒偵字第34號），被告於本院準備程序
中就被訴之事實為有罪之陳述，經本院當庭裁定改依簡式審判程
序審理並判決如下：
    主  文
甲○○施用第二級毒品，累犯，處有期徒刑伍月。第二級毒品甲
基安非他命貳包（總毛重壹點零玖公克，驗餘總重壹點零玖壹
公克）沒收銷燬。又施用第二級毒品，累犯，處有期徒刑伍月。
第二級毒品甲基安非他命貳包（總毛重貳點伍貳公克，驗餘總淨
重貳點壹零公克）沒收銷燬。應執行有期徒刑捌月。第二級毒品
甲基安非他命貳包（總毛重壹點零玖公克，驗餘總重壹點零玖
壹公克）及第二級毒品甲基安非他命貳包（總毛重貳點伍貳公克
，驗餘總淨重貳點壹零公克）均沒收銷燬。
    事  實
一、甲○○前因施用毒品案件，經本院裁定送觀察、勒戒後，因
    無繼續施用毒品傾向，於民國94年1 月13日執行完畢，並由
    臺灣士林地方法院檢察署檢察官以94年度毒偵緝字第10號為
    不起訴處分確定。復因施用毒品案件，經本院判處有期徒刑
    5 月，嗣經本院以96年度聲減字第303 號裁定減刑為有期徒
    刑2 月15日確定，甫於96年8 月2 日因縮刑期滿執行完畢。
    詎仍不知悔改，基於施用第二級毒品甲基安非他命之犯意，
    於96年12月8 日21時許，在臺北縣汐止市○○○路342 巷5
    號2 樓住處，以玻璃球燒烤甲基安非他命吸食煙霧之方式，
    施用第二級毒品甲基安非他命，嗣於96年12月9 日16時5 分
    許，為警在臺北縣汐止市○○○路300 巷口查獲，並扣得甲
    基安非他命2 包（總計毛重1.093 公克，驗餘總毛重1.091
    公克）；另於96年12月16日8 時許，在其上開住處，以玻璃
    球燒烤甲基安非他命吸食煙霧之方式，施用第二級毒品甲基
    安非他命，嗣於96年12月16日14時50分許，為警在臺北市○
    ○區○○路與潭美街口查獲，並扣得甲基安非他命2 包（總
    計毛重2.52公克，驗餘總淨重2.10公克）。
二、案經基隆市警察局第三分局及臺北市政府警察局內湖分局報
    告臺灣士林地方法院檢察署檢察官偵查起訴。
    理  由
一、本件被告所犯非死刑、無期徒刑或最輕本刑有期徒刑3 年以
    上之罪，亦非高等法院管轄第一審案件，且於準備程序進行
    中，被告先就被訴事實為有罪之陳述，經告知被告簡式審判
    程式之旨，並聽取檢察官、被告之意見後，本院當庭裁定進
    行簡式審判程式，是本件之證據調查，依刑事訴訟法第273
    條之2 規定，不受同法第159 條第1 項、第161 條之2 、第
    161 條之3 、第163 條之1 及第164 條至第170 條規定之限
    制，合先敘明。
二、上揭犯罪事實，業據被告甲○○於本院審理時坦承不諱，而
    被告分別經警查獲採尿經送臺灣尖端先進生技醫藥股份有限
    公司以氣相層析質譜分析法鑑驗結果，呈安非他命類安非他
    命、甲基安非他命陽性反應，分別有臺灣尖端先進生技醫藥
    股份有限公司96年12月19日，實驗室檢體編號AC25145 （尿
    液檢體編號961209）濫用藥物檢驗報告1 紙（見96年度毒偵
    字第2781號偵查卷第33頁）及臺灣尖端先進生技醫藥股份有
    限公司97年1 月4 日，實驗室檢體編號AC26299 （尿液檢體
    編號026392）濫用藥物檢驗報告1 紙（見97年度毒偵字第34
    號偵查卷第63頁）在卷可稽，又透明結晶物4 包，經送鑑識
    ，呈安非他命類甲基安非他命陽性反應，有行政院衛生署管
    制藥品管理局97年1 月16日管檢字第0970000320號鑑定書（
    見96年度毒偵字第2781號偵查卷第32頁）及臺北市政府警察
    局96年12月20日北市鑑毒字第830 號鑑驗通知書（見97年度
    毒偵字第34號偵查卷第53頁）各1 份在卷可稽，是被告自白
    施用第二級毒品甲基安非他命，應認與事實相符，而可採信
    ，前開事實應堪認定。又被告甲○○前因施用毒品案件，經
    本院裁定送觀察、勒戒後，因無繼續施用毒品傾向，於94年
    1 月13日執行完畢，有臺灣高等法院被告前案紀錄表可稽，
    是被告本次係於觀察、勒戒執行完畢釋放後5 年內，再犯施
    用毒品罪，自應依法追訴處罰。
三、經查，人體施用甲基安非他命後，其主要代謝物中，未改變
    型態之甲基安非他命占施用劑量達43% ，安非他命則約為5%
    ；人體若係施用安非他命後，主要代謝物中則有未改變型態
    之安非他命，但無甲基安非他命，有法務部調查局93年5 月
    4 日調科壹字第09362413980 號函可佐，足見人體若施用安
    非他命，其尿液代謝物不可能出現甲基安非他命，惟人體若
    施用甲基安非他命，其尿液代謝物除主要有甲基安非他命外
    ，亦可能有少量之安非他命，是本案被告甲○○為警查獲採
    集之尿液除呈現少量之安非他命陽性反應外，主要係呈現甲
    基安非他命之陽性反應，依上開函示，被告應係施用甲基安
    非他命（起訴書係記載施用安非他命，應予更正），核先敘
    明。次查甲基安非他命為毒品危害防制條例所稱之第二級毒
    品，觀諸該條例第2 條第2 項第2 款規定甚明。核被告所為
    ，均係犯毒品危害防制條例第10條第2 項之施用第二級毒品
    罪。其施用第二級毒品甲基安非他命前持有第二級毒品甲基
    安非他命之低度行為，為施用第二級毒品甲基安非他命之高
    度行為所吸收，不另論罪。被告2 次犯行，犯意個別，應分
    論併罰。又被告有事實欄所載前案犯罪科刑並執行完畢之情
    形，有臺灣高等法院被告前案紀錄表1 份在卷可查，其受有
    期徒刑執行完畢後，5 年內故意再犯有期徒刑以上之本罪，
    為累犯，應依刑法第47條第1 項之規定加重其刑。爰審酌被
    告前曾有施用毒品之犯行，經觀察、勒戒及判刑後，仍未戒
    除惡習而繼續施用，並考量其生活狀況、智識程度，暨犯罪
    後坦承犯行等一切情狀，分別量處如主文所示之刑，並定其
    應執刑之刑。扣案之第二級毒品甲基安非他命2 小包（總計
    毛重1. 093公克，驗餘總毛重1.091 公克），及扣案之第二
    級毒品甲基安非他命2 小包（總計毛重2.52公克，驗餘總淨
    重2.10公克）均應依毒品危害防制條例第18條第1 項前段規
    定宣告沒收銷燬之。
據上論斷，應依刑事訴訟法273 條之1 第1 項、第299 條第1項
前段，毒品危害防制條例第10條第2 項、第18條第1 項前段，刑
法第11條、第47條第1 項、第51條第5款，判決如主文。
本案經檢察官翁偉倫到庭執行職務。
中    華    民    國    97    年    11    月    21    日
                  刑事第一庭法  官  賴邦元
以上正本證明與原本無異。
如不服本判決，應於收受送達後10日內向本院提出上訴書狀，其
未敘述上訴理由者，應於上訴期間屆滿後20日內向本院補提理由
書狀（均須按他造當事人之人數附繕本），切勿逕送上級法院。
                            書記官  游育慈
中    華    民    國    97    年    11    月    21    日
附錄本案論罪科刑法條之依據：
毒品危害防制條例第10條
施用第一級毒品者，處 6 月以上 5 年以下有期徒刑。
施用第二級毒品者，處 3 年以下有期徒刑。


司法院資訊處製作；財團法人民間司法改革基金會備份。
